臺灣橋頭地方法院刑事判決　
111年度審易字第719號
公  訴  人  臺灣橋頭地方檢察署檢察官  
被      告  陳信德


上列被告因竊盜案件，經檢察官提起公訴（111年度偵字第13902
號），嗣因被告於準備程序中就被訴事實均為有罪之陳述，經告
知簡式審判程序之旨，並聽取被告與公訴人之意見後，裁定進行
簡式審判程序，判決如下：
    主  文
陳信德犯竊盜罪，處罰金新臺幣參仟元，如易服勞役，以新臺幣
壹仟元折算壹日；又犯踰越安全設備竊盜罪，處有期徒刑參月，
如易科罰金，以新臺幣壹仟元折算壹日。
    事  實
一、陳信德自民國109年2月起至111年2月間向許清泉承租高雄市
    ○○區○○路000號開設洗車場，因該洗車場有用水需求，竟意
    圖為自己不法之所有，基於竊盜之犯意，自110年2月至110
    年7月29日期間，未經址設於大社區中正路339號對面之偉特
    工程有限公司（下稱偉特公司）同意，接續自偉特公司建物
    旁之自來水管連接至其所經營之洗車場水塔內，而以此方式
    竊取自來水度數7度得手。
二、陳信德意圖為自己不法之所有，基於踰越安全設備竊盜之犯
    意，接續於如附表所示時間，未經偉特公司之同意，無故進
    入設有大門及圍籬圍繞作為安全設備之偉特公司空地，擅自
    開啟安裝於偉特公司建物旁之水管閥門，將自來水私接至其
    所經營之上開洗車場水塔內，以此方式竊取自來水不詳度數
    得手。嗣因偉特公司經理鄭心林查覺有異並報警處理，始循
    線查獲上情。　　
三、案經鄭心林訴由高雄市政府警察局仁武分局報告臺灣橋頭地
    方檢察署檢察官偵查起訴。
    理  由
一、被告陳信德所犯均非為死刑、無期徒刑、最輕本刑為3年以
    上有期徒刑之罪或高等法院管轄之第一審案件，而於準備程
    序進行中，被告就被訴事實均為有罪之陳述，經法官告知簡
    式審判程序之旨，並聽取當事人之意見後，裁定進行簡式審
    判程序，是本案之證據調查，依刑事訴訟法第273條之2規定
    ，不受同法第159條第1項、第161條之2、第161條之3、第16
    3條之1及第164條至第170條規定之限制，合先敘明。
二、認定犯罪事實所憑證據及理由：
　㈠上揭犯罪事實，業據被告於本院審理時坦承不諱，核與證人
    即告訴人鄭心林於警詢及偵查中之證述、證人許清泉於偵查
    中之證述大致相符，並有監視錄影畫面截圖、蒐證照片、統
    計洗車場用水度數資料、廠房租賃契約書、偉特公司Google
    實景圖等附卷可稽，足認被告任意性自白與相符，堪信為真
    實。
　㈡公訴意旨就事實欄一雖記載被告竊取時間為109年6月上旬至1
    10年7月29日，然告訴代理人於本院審理時陳稱：依會計資
    料，被告是從110年2月開始竊水等語（見審易卷第45頁），
    爰更正此部分犯罪事實。另關於事實欄一部分被告竊取多少
    水量乙節，被告供稱其竊得自來水之數量約7度等語（見審
    易卷第67頁)，而告訴代理人於本院審理時陳稱：無法確定
    被告竊水之度數，也無法確定換算成水費為多少錢等語(見
    審易卷第67頁)，卷內復查無其他積極事證可明確認定被告
    所竊數量，基於罪疑有利被告原則，爰認定被告竊取之用水
    度數為7度，附此敘明。
　㈢綜上，本件事證明確，被告上開犯行，均堪認定，應依法論
    科。　　
三、論罪科刑：
  ㈠按刑法第321條第1項第2款所謂「毀」係指毀損，所稱「越
    」則指踰越或超越，祇要踰越或超越門扇、牆垣或安全設備
    之行為，使該門扇、牆垣或安全設備喪失防閑作用，即該當
    於前揭規定之要件（最高法院55年台上字第547號、45年台
    上字第1443號判例意旨參照）；又該款規定將「門扇」、「
    牆垣」、「其他安全設備」並列。則所謂「門扇」應專指門
    戶而言，指分隔住宅或建築物內外之出入口大門而言。而所
    謂「其他安全設備」，指門扇、牆垣以外，依社會通常觀念
    足認為防盜之一切設備者，即屬相當；而籬笆本係因防閑而
    設，自屬安全設備之一種，究與牆垣係用土磚作成之性質有
    間（參照最高法院25年上字第4168號、45年台上字第210號
    判例意旨）。經查，查偉特公司周圍設有大門及圍籬圍繞，
    具有與外隔絕防閑之作用，此有現場照片、監視錄影畫面截
    圖附卷可查（見警卷第45頁），當屬安全設備，被告踰越上
    開屬安全設備入內行竊，使其失去防閑效用，揆諸前揭說明
    ，即該當踰越安全設備加重構成要件無訛。
　㈡核被告就事實欄一所為，係犯刑法第320條第1項之竊盜罪；
    就事實欄二所為，係犯刑法第321條第1項第2款之踰越安全
    設備竊盜罪。又被告就事實欄二所為，係於密接之時間，基
    於同一竊取被害人自來水之犯罪計畫及竊盜目的所實施，所
    侵害為同一被害人之財產法益，行為之獨立性極為薄弱，依
    一般社會健全觀念，在時間差距上，難以強行分開，在刑法
    評價上，應視為數個舉動之接續施行，合為包括之一行為予
    以評價，故屬接續犯，而僅論以一罪，起訴書認應予分論併
    罰，容有誤會，然此部分已經公訴檢察官當庭更正(見審易
    卷第67頁)，附此敘明。　　　　　
　㈢被告所犯上開1次竊盜罪、1次加重竊盜罪間，犯意各別，行
    為互殊，應予分論併罰。
　㈣刑法第59條規定犯罪之情狀可憫恕者，得酌量減輕其刑，其
    所謂「犯罪之情狀」，與同法第57條規定科刑時應審酌之一
    切情狀，並非有截然不同之領域，於裁判上酌減其刑時，應
    就犯罪一切情狀（包括第57條所列舉之10款事項），予以全
    盤考量，審酌其犯罪有無可憫恕之事由（即有無特殊之原因
    與環境，在客觀上足以引起一般同情，以及宣告法定最低度
    刑，是否猶嫌過重等等），以為判斷。本件事實欄二部分，
    本院斟酌被告始終坦承犯行，並考量被告與告訴人以新臺幣
    (下同)3萬元達成調解且已賠償完畢，告訴人亦同意對被告
    從輕量刑，有調解筆錄及本院辦理刑事案件電話紀錄查詢表
    各1份在卷可參（見審易卷第59、60、87頁），認就被告所
    為竊盜犯行縱量以本罪法定最低刑即有期徒刑6月，非無法
    重情輕之憾，客觀上確有可憫恕之情，爰依刑法第59條之規
    定酌減其刑。
　㈤爰審酌被告僅因有用水需求，竟貪圖小利，擅自竊取告訴人
    之自來水使用，侵害他人財產權，所為實有不該。惟考量被
    告就事實欄一部分初始否認犯行，於本院審理時坦承犯行，
    就事實欄二部分始終坦承犯行，並與告訴人達成調解，且已
    賠償完畢之犯後態度，兼衡其犯罪之動機、目的、手段、情
    節、所竊取財物之價值，暨自陳其教育程度為國中畢業、目
    前開洗車廠、月收入月3、4萬元、已婚、有6名子女、與配
    偶及小孩同住、無須扶養他人（見審易卷第75頁）等一切情
    狀，分別量處如主文欄所示之刑，並分別諭知有期徒刑易科
    罰金及罰金易服勞役之折算標準。
四、沒收部分
　　被告於事實欄一所竊得之自來水7度，以及事實欄二於附表
    所示時間竊得之自來水固為其本案之犯罪所得，本應予宣告
    沒收或追徵之，惟用水量難以估算，價值應屬低微，事實上
    亦無從回溯計算被告實際用水度數，況被告已與告訴人達成
    調解並業已賠償完畢，倘再諭知沒收或追徵其犯罪所得，實
    有過苛之虞，爰不予宣告沒收或追徵，附此敘明。
據上論斷，應依刑事訴訟法第273條之1第1項、第299條第1項前
段，判決如主文。
本案經檢察官倪茂益偵查起訴，檢察官靳隆坤到庭執行職務。
中　　華　　民　　國　　111 　年　　12　　月　　13　　日
                  橋頭刑六庭    法  官  徐右家
以上正本證明與原本無異。
如不服本判決應於收受送達後20日內向本院提出上訴書狀，並應
敘述具體理由；如未敘述上訴理由者，應於上訴期間屆滿後20日
內向本院補提理由書（均須按他造當事人之人數附繕本）「切勿
逕送上級法院」。
中　　華　　民　　國　　111 　年　　12　　月　　15　　日
                                書記官  林榮志
附錄本案論罪科刑法條全文：
中華民國刑法第320條
意圖為自己或第三人不法之所有，而竊取他人之動產者，為竊盜
罪，處5 年以下有期徒刑、拘役或50萬元以下罰金。
意圖為自己或第三人不法之利益，而竊佔他人之不動產者，依前
項之規定處斷。
前二項之未遂犯罰之。

中華民國刑法第321條
犯前條第 1 項、第 2 項之罪而有下列情形之一者，處 6 月以
上 5 年以下有期徒刑，得併科 50 萬元以下罰金：
一、侵入住宅或有人居住之建築物、船艦或隱匿其內而犯之。
二、毀越門窗、牆垣或其他安全設備而犯之。
三、攜帶兇器而犯之。
四、結夥三人以上而犯之。
五、乘火災、水災或其他災害之際而犯之。
六、在車站、港埠、航空站或其他供水、陸、空公眾運輸之舟、
    車、航空機內而犯之。
前項之未遂犯罰之。

附表：
編號 時間   1 110年7月30日   2 110年8月2日   3 110年8月4日   4 110年8月10日   5 110年8月12日   6 110年8月13日